【裁判字號】    94,交訴,264
【裁判日期】    950525
【裁判案由】    過失致死
【裁判全文】
臺灣臺南地方法院刑事判決             94年度交訴字第264號
公  訴  人  臺灣臺南地方法院檢察署檢察官
被      告  乙○○
上列被告因業務過失致死案件，經檢察官提起公訴（94年度偵字
第13657號），被告就犯罪事實為有罪之陳述，經本院裁定進行
簡式審判程序，本院判決如下：
    主  文
乙○○從事業務之人，因業務上之過失致人於死，處有期徒刑壹
年拾月。
    事  實
一、乙○○考領有小型車普通駕駛執照，為勝旨實業社送貨員，
    平日需駕駛車輛載運貨物，駕駛為其主要之附隨業務，為從
    事業務之人。其於民國94年7月1日下午，駕駛牌照號碼4126
    -LZ號自小貨車，搭載其配偶王柏惠，載運衛生紙類等物，
    沿臺南縣佳里鎮○○里○○○○道（該路段有劃設車道線，未
    設限速標誌或標線），由西向東行駛，於同日14時50分許，
    行經南28線道與南27線道之交岔路口時，乙○○本應注意車
    前狀況，並隨時採取必要之安全措施，並應注意汽車行駛至
    交岔路口，應遵守燈光號誌之指示，其方向之燈號為閃光黃
    燈，而閃光黃燈表示「警告」，車輛應減速接近，注意安全
    ，小心通過，以及應注意在有劃設車道線而未設限速標誌或
    標線之道路，時速不得超過50公里，且當時天候晴、日間自
    然光線、柏油路面乾燥、無缺陷、無障礙物、視距良好，客
    觀上並無其不能注意之情事，詎其竟疏於注意車前狀況，未
    減速慢行而貿然以6、70公里之時速超速直行，適有李健次
    駕駛之D3-2455號自小貨車載其配偶李吳久江，沿南27線道
    由北向南行駛至上開交岔路口時，本應注意車前狀況，及其
    方向之燈號為閃光紅燈，而閃光紅燈表示「停車再開」，車
    輛應減速接近，先停止於交岔路口前，讓幹道車優先通行後
    認為安全時，方得續行，詎李健次亦疏於注意車前狀況，且
    未減速接近，先停止於交岔路口前，讓乙○○所駕駛之
    4126-LZ號自小貨車（幹道車）優先通行，兩車之車頭遂在
    上開交岔路口發生碰撞，致李健次受有頭胸腹撞挫傷併骨折
    、腦挫傷之傷害；李吳久江受有頭胸腹腿撞挫傷併骨折之傷
    害。李吳久江於同日15時58分許死亡，李健次延至翌日（7
    月2日）12時許不治死亡。乙○○亦受有兩手多處撕裂傷、
    胸部挫傷之傷害，王柏惠則受有頭皮擦傷、左手肘、左側胸
    部挫傷之傷害。乙○○於肇事後，未被有偵查權之公務員或
    機關發覺前，於警察到場時向警自首，坦承本件犯行。
二、案經李健次、李吳久江之子甲○○告訴及臺南縣警察局佳里
    分局報請臺灣臺南地方法院檢察署檢察官相驗後偵查起訴。
    理  由
一、本件係經被告乙○○於準備程序當庭表示認罪，而經本院裁
    定以簡式審判程序加以審理，則依據刑事訴訟法第273條之
    2、第159條第2項之規定，不適用傳聞法則有關限制證據能
    力之相關規定，合先敘明。
二、上揭犯罪事實，業據被告乙○○於警詢及偵、審中坦承不諱
    ，核與告訴人甲○○指訴之情節及證人王柏惠於警詢及檢察
    官偵查中所述之情節相符，並有道路交通事故調查報告表
    （一）、（二）、道路交通事故現場圖、佳里綜合醫院出具
    之乙○○、王柏惠、李健次、李吳久江之診斷證明書各1紙
    及現場照片35張及本院95年3月22日勘驗現場之筆錄、現場
    圖各1紙、現場照片4張附卷可稽。被害人李健次、李吳久江
    因本件車禍死亡，亦經臺灣臺南地方法院檢察署檢察官督同
    檢驗員相驗明確，有相驗筆錄、相驗屍體證明書、驗斷書附
    卷可憑。
三、按行車速度應依速限標誌或標線之規定，無標誌或標線者，
    行車速度不得超過50公里；汽車行駛時，駕駛人應注意車前
    狀況，並採取必要之安全措施；汽車行駛至交岔路口，其行
    進應遵守燈光號誌之指示，道路交通安全規則第93條第1項
    第1款、第94條第3項、第102條第1項第1款分別定有明文。
    又閃光黃燈表示「警告」，車輛應減速接近，注意安全，小
    心通過；閃光紅燈表示「停車再開」，車輛應減速接近，先
    停止於交岔路口前，讓幹道車優先通行後認為安全時，方得
    續行，道路交通標誌標線號誌設置規則第211條第1項第1款
    、第2款亦定有明文。被告乙○○及被害人李健次於駕車時
    自應注意遵守上開規定，且依當時情形天候晴、日間自然光
    線、柏油路面乾燥、無缺陷、無障礙物、視距良好，有上開
    道路交通事故調查報告表及現場照片可稽，客觀上並無被告
    乙○○及被害人李健次不能注意之情形，詎其2人竟均疏於
    注意，以致發生本件車禍，其2人就本件車禍之發生均有過
    失，應無疑義。被害人李健次未注意車前狀況、未讓幹道線
    之被告優先通行，為肇事之主因，被告未注意車前狀況、行
    駛至交岔路口未減速慢行而超速行行駛，為肇事之次因。被
    害人李健次、李吳久江之死亡與被告上開過失行為間，並有
    相當因果關係。事證明確，被告乙○○之過失犯行洵堪認定
    。
四、被告乙○○為勝旨實業社送貨員，平日需駕駛車輛載運貨物
    ，駕駛為其主要之附隨業務，為從事業務之人。核其所為，
    係犯刑法第276條第2項之業務過失致死罪。被告一行為致被
    害人李健次、李吳久江2人死亡，為想像競合犯，應依刑法
    第55條規定，從一重以刑法第276條第2項之業務過失致死罪
    處斷。又被告於肇事犯罪後，未被有偵查權之公務員或機關
    發覺前，向警自首坦承犯行，進而接受裁判，有臺南縣警察
    局佳里分局道路交通事故肇事人自首情形紀錄表附卷可稽，
    應依刑法第62條前段規定減輕其刑。審酌被告之品行、智識
    程度（國中畢業）、生活狀況經濟不佳、其就本件車禍之發
    生應負肇事次因之責任、被害人李健次應負肇事主因之責任
    、本件車禍造成被害人2人死亡、事故發生後被告尚未與被
    害人之家屬成立民事調解、被告於肇事後坦承犯行等一切情
    狀，爰量處如主文所示之刑，以示懲儆。
據上論斷，應依刑事訴訟法第273條之1第1項、第299條第1項前
段，刑法第276條第2項、第62條前段，罰金罰鍰提高標準條例第
1條前段，判決如主文。
本案經檢察官丙○○到庭執行職務
中    華    民    國    95    年    5    月    25    日
                  刑事第七庭    法  官  林勝利
以上正本證明與原本無異。
如不服本判決，應於判決送達後10日內，向本院提出上訴狀。
                                書記官  陳金堂
中    華    民    國    95    年    5    月    25    日
附錄本案論罪科刑法條全文：
中華民國刑法第276條
因過失致人於死者，處2年以下有期徒刑、拘役或2000元以下罰
金。
從事業務之人，因業務上之過失犯前項之罪者，處5年以下有期
徒刑或拘役，得併科3000元以下罰金。


司法院資訊處製作；財團法人民間司法改革基金會備份。
